臺灣高等法院刑事判決
109年度交上易字第306號
上  訴  人  臺灣士林地方檢察署檢察官
被      告  鍾皓倫
選任辯護人  蘇燕貞律師
上列上訴人因被告過失傷害案件，不服臺灣士林地方法院108年
度交簡上字第86號，中華民國109年7月22日第一審判決（起訴案
號：臺灣士林地方檢察署108年度偵字第7079號），提起上訴，
本院判決如下：
    主  文
上訴駁回。
    理  由
壹、公訴意旨略以：被告鍾皓倫於民國108年1月9日6時5分許，
    騎乘車牌號碼000-000號普通重型機車（下稱本案機車），
    沿新北市汐止區民權街2段（下稱民權街2段）往新北市○○區
    ○○路○○○○○路○○○○○○○○街0段00號前時，本應注意騎車應注意
    車前狀況，並隨時採取必要之安全措施，且依當時情形，並
    無不能注意之情事，竟疏未注意及此，即貿然騎車前行，適
    有未依規定擅自穿越車道之行人即告訴人楊于嫺（下稱告訴
    人）步行經該處，告訴人遭被告所騎乘本案機車車頭撞擊，
    因而受有頭部外傷併腦震盪、左手上臂、左手前臂及左手手
    掌挫傷、右側遠端脛骨骨折、右側下肢挫傷、右側足部及足
    跟鈍挫傷、右腳踝骨折行石膏固定術後併右腳踝關節僵硬運
    動不能等傷害，因認被告涉犯（修正前）刑法第284條第1項
    前段過失傷害罪嫌云云。
貳、按犯罪事實應依證據認定之，無證據不得認定犯罪事實；不
    能證明被告犯罪或其行為不罰者，應諭知無罪之判決，刑事
    訴訟法第154條第2項、第301條第1項分別定有明文。次按認
    定不利於被告之事實，須依積極證據，苟積極證據不足為不
    利於被告事實之認定時，即應為有利被告之認定，更不必有
    何有利之證據，復有最高法院30年上字第816號判例意旨可
    資參考。又事實之認定，應憑證據，如未能發現相當證據，
    或證據不足以證明，自不能以推測或擬制之方法，為裁判基
    礎；認定犯罪事實，所憑之證據，雖不以直接證據為限，間
    接證據亦包括在內，然無論直接或間接證據，其為訴訟上之
    證明，須於通常一般之人均不致於有所懷疑，而得確信其為
    真實之程度者，始得據之為有罪之認定，倘其證明尚未達到
    此一程度，而有合理性懷疑之存在時，即無從為有罪之認定
    ，此亦有最高法院40年台上字第86號、76年台上字第4986號
    判例意旨可參。再刑法上之過失犯，以行為人對於犯罪結果
    之發生按其情節應注意，並能注意，而不注意者，始克相當
    ；若事出突然，依當時情形，不能注意時，縱有結果發生，
    仍不得令負過失責任（最高法院87年度台上字第2457號、87
    年度台非字第337號判決意旨參照）。且刑法上過失犯特有
    之規範性要素之注意義務，乃客觀之義務，其義務之有無應
    就法令、規則、習慣、法理及一般日常生活經驗等予以觀察
    （最高法院104年度台上字第1447號判決意旨參照）。參以
    刑事訴訟法第161條第1項亦規定，檢察官就被告犯罪事實，
    應負舉證責任，並指出證明之方法，是檢察官對於起訴之犯
    罪事實，應負提出證據及說服之實質舉證責任，倘其所提出
    之證據，不足為被告有罪之積極證明，或其指出證明之方法
    ，無從說服法院以形成被告有罪之心證，基於無罪推定之原
    則，自應為被告無罪判決之諭知（最高法院92年台上字第12
    8號判例意旨參照）。
參、再「犯罪事實應依證據認定之，無證據不得認定犯罪事實；
    有罪之判決書應於理由內記載認定犯罪事實所憑之證據及其
    認定之理由，刑事訴訟法第154條第2項及第310條第1款分別
    定有明文。而犯罪事實之認定，係據以確定具體的刑罰權之
    基礎，自須經嚴格之證明，故其所憑之證據不僅應具有證據
    能力，且須經合法之調查程序，否則即不得作為有罪認定之
    依據。倘法院審理之結果，認為不能證明被告犯罪，而為無
    罪之諭知，即無前揭第154條第2項所謂『應依證據認定』之犯
    罪事實之存在。因此，同法第308條前段規定，無罪之判決
    書只須記載主文及理由。而其理由之論敘，僅須與卷存證據
    資料相符，且與經驗法則、論理法則無違即可，所使用之證
    據亦不以具有證據能力者為限，即使不具證據能力之傳聞證
    據，亦非不得資為彈劾證據使用。故無罪之判決書，就傳聞
    證據是否例外具有證據能力，本無須於理由內論敘說明」（
    最高法院100年度台上字第2980號判決意旨參照）。本案既
    認不能證明被告犯罪，揆之前開說明，自無庸就本判決所引
    證據是否具有證據能力加以論析。
肆、公訴意旨認被告涉犯過失傷害犯行，無非以被告於警詢及偵
    查之供述、告訴人於警詢及偵查之指訴、新北市政府警察局
    道路交通事故初步分析研判表、新北市政府警察局汐止分局
    （下稱汐止分局）交通分隊道路交通事故現場圖、道路交通
    事故調查報告表(一)、(二)、道路交通事故談話紀錄表、現
    場暨車損照片、監視器錄影畫面翻拍照片、國防醫學院三軍
    總醫院（下稱三總）附設民眾診療服務處108年1月9日、108
    年3月2日、108年3月5日診斷證明書、興盛醫院（診所）診
    斷證明書等為主要論據。訊據被告對於上開時、地發生本案
    車禍事故，且告訴人因本案車禍事故受有前開傷害等情固坦
    認在卷，然堅決否認有何過失傷害犯行，辯稱：我否認有過
    失，當下我來不及反應，我認為我沒有過失等語。
伍、本院之判斷
一、被告騎乘本案機車於上開時、地發生本案車禍事故，告訴人
    因本案車禍事故受有頭部外傷併腦震盪、左手上臂、左手前
    臂及左手手掌挫傷、右側遠端脛骨骨折、右側下肢挫傷、右
    側足部及足跟鈍挫傷、右腳踝骨折行石膏固定術後併右腳踝
    關節僵硬運動不能之傷害等情，業據被告於警詢、偵查、原
    審及本院坦認不諱（見偵字卷第11至13、71至75頁、審交易
    字卷第33至35頁、交簡上字卷第159至174頁、本院卷第130
    至131、269至270頁），並經證人即告訴人於警詢及偵查證
    述在卷（見偵字卷第15至16、71至75頁），且有道路交通事
    故現場圖、道路交通事故調查報告表(一)、(二)、道路交通
    事故談話紀錄表、現場暨車損照片、監視器錄影畫面翻拍照
    片、三總附設民眾診療服務處108年1月9日、108年3月2日、
    108年3月5日診斷證明書、興盛醫院（診所）診斷證明書等
    附卷可稽（見偵字卷第31至51、17、99至105頁），此部分
    事實堪以認定。
二、被告前雖曾為不利於己之供述，然倘無其他證據可證此供述
    與事實相符，依刑事訴訟法第156條第1項規定反面解釋，不
    得作為證據，無從遽為被告確有本案犯行之認定
(一)按「被告之自白，非出於強暴、脅迫、利誘、詐欺、疲勞訊
    問、違法羈押或其他不正之方法，且與事實相符者，得為證
    據」、「被告或共犯之自白，不得作為有罪判決之唯一證據
    ，仍應調查其他必要之證據，以察其是否與事實相符」，刑
    事訴訟法第156條第1項、第2項分別定有明文。次按刑事訴
    訟法第156條第2項規定：被告或共犯之自白，不得作為有罪
    判決之唯一證據，仍應調查其他必要之證據，以察其是否與
    事實相符。立法旨意乃在防範被告或共犯自白之虛擬致與真
    實不符，故對自白在證據上之價值加以限制，明定須藉補強
    證據以擔保其真實性。所謂補強證據，係指除該自白本身之
    外，其他足以證明該自白之犯罪事實確具有相當程度真實性
    之證據而言，雖所補強者，非以事實之全部為必要，但亦須
    因補強證據之質量，與自白之相互利用足使犯罪事實獲得確
    信者，始足當之（最高法院97年度台上字第1011號判決意旨
    參照）。
(二)被告固於偵查時供稱其承認有過失（見偵字卷第73至75頁）
    ，且於原審供陳其對於檢察官起訴書之犯罪事實沒有意見，
    承認有過失等節（見審交易字卷第34頁）。惟被告曾於警詢
    供稱：因為她太迅速衝出來導致我煞車不及而與她發生碰撞
    等語（見偵字卷第12頁），復於偵查供稱：告訴人突然出現
    ，我閃避不及就撞上等情（見偵字卷第73頁），足見被告前
    雖曾承認檢察官起訴之犯罪事實，然其主張係因告訴人突然
    出現，導致閃避不及而發生本案車禍事故之情，況被告其後
    已於原審、本院均否認涉犯過失傷害罪，且於原審陳稱：當
    初我會承認自己過失是因為我不知道可以送鑑定，我是依照
    初判表認為我有錯我才承認，後來交通鑑定結果出來我才知
    道我並沒有肇責等語（見交簡上字卷第173頁），業已對其
    何以當初承認被訴過失傷害犯行部分加以解釋，則於此情況
    下，是否得因其曾為不利於己之供述即執為不利被告認定，
    非無可疑。況經本院調查證據綜合審認之結果（詳後述），
    無法證明被告在本案中有過失之情，依刑事訴訟法第156條
    第1項規定反面解釋，被告先前所為不利於己之供述，顯無
    法作為認定被告本案犯罪之證據。
三、告訴人雖因本案車禍事故受有前揭傷勢，惟無證據可認被告
    對於本案車禍事故之發生有過失
(一)按「汽車行駛時，駕駛人應注意車前狀況及兩車並行之間隔
    ，並隨時採取必要之安全措施，不得在道路上蛇行，或以其
    他危險方式駕車」，道路交通安全規則第94條第3項定有明
    文。而此「應注意車前狀況，並隨時採取必要之安全措施」
    注意義務之規範目的，乃在防免車輛行駛時，因前方突發狀
    況產生碰撞事故、進而造成人身傷亡。是對於直行車之汽車
    駕駛人而言，其行駛時所應注意之「車前」狀況，應係指依
    一般社會通念，位在其車輛前方對於碰撞結果之發生可得預
    見且具有迴避可能性，而應予注意避免碰撞之一切行人、其
    他車輛，此乃基於一般社會相當性之當然解釋。故「注意車
    前狀況」乃係指駕駛人就其注意力所及之情況下，對於車前
    已存在或可能存在事物應予注意，以便採取適當之反應措施
    而言，是駕駛人注意車前狀況，應建立在行車當時之時、空
    等一切情況下進行綜合判斷。又汽車駕駛人，因可信賴其他
    參與交通之對方亦能遵守交通規則，且衡諸日常生活經驗及
    一般合理駕駛人之注意能力，已為必要之注意，並已採取適
    當之措施，或縱未採取適當之措施，仍無法避免交通事故之
    發生時，該汽車駕駛人對於信賴對方亦能遵守交通規則乃竟
    違規之行為，自無預防之義務，難謂該汽車駕駛人即有能注
    意而不注意之過失，而令負過失之責任（最高法院90年度台
    上字第2400號判決意旨參照）。準此，倘他人之違規行為係
    不可預見，且無充足時間可採取適當措施，以避免發生交通
    事故結果時，自不能課以駕駛人對於不可知之對方違規行為
    有預防義務。
(二)公訴意旨固認被告於前開時、地騎乘本案機車有疏未注意車
    前狀況，並隨時採取必要安全措施之過失云云。然就本案車
    禍事故之發生，被告有無過失，應審究者厥為被告對於本案
    車禍事故之發生，是否有應注意、能注意而未予注意之情事
    而定。經查：
　1.被告於本案中並無違反交通規則之情
　　被告於汐止分局交通分隊談話時陳稱：肇事當時行車速率約
    每小時40公里等語（見偵字卷第39頁），徵諸該處行車速限
    為每小時50公里，有道路交通事故調查報告表(一)存卷可考
    （見偵字卷第35頁），且本案卷內亦無被告有違反交通規則
    之積極證據，自難認被告有超速或違反交通規則之情。況本
    案經送中央警察大學（下稱警大）鑑定後，亦認：事故地點
    為市區道路、直路、雙向禁止超車線、速限50公里，車道上
    有「慢」字，距離事故地點約22公尺處有行人穿越道線，依
    道路交通安全規則規定，在此處行人穿越道路應走行人穿越
    道；又因為相撞時甲車（即本案機車）速度很慢、動能微小
    ，相撞後甲車才能立即停止，車頭方向亦無偏離，由上面分
    析判斷本案甲車駕駛人並無違反道路交通安全規則之規定等
    語，鑑定結果為「因甲車速度慢、動能微小，相撞後才能立
    即停止，車頭方向亦無偏離，由此，判斷甲車駕駛人有減速
    慢行作隨時停車之準備」等情，有警大110年5月26日校鑑科
    字第1100004799號函及檢附鑑定書在卷可按（見本院卷第18
    5至204頁），足認被告於本案中並無違反任何交通規則之情
    。
　2.檢察官固主張：被告於行經本案車禍事故現場前15公尺即可
    目視告訴人將從道路邊民宅走出，顯見被告並未注意車前狀
    況並作隨時煞停之準備，且被告明明於行經本案車禍地點前
    15公尺，即可看見告訴人欲穿越道路，卻於靠近告訴人之際
    ，始採取煞車措施，顯見被告「應注意能注意而未注意」車
    前狀況並閃避，具有過失云云（見本院卷第23頁檢察官上訴
    書第1頁所載）。告訴人亦於本院陳稱：被告在騎車距離我1
    5公尺處應該可以看到我云云（見本院卷第88頁），且提出
    距離本案車禍事故發生地5、10及15公尺之照片為證（見本
    院卷第33至49頁），然查：
　　(1)按刑法上之「過失」，係指行為人按其情節應注意，並
       能注意而不注意，或行為人對於構成犯罪之事實，雖預
       見其能發生而確信其不發生者而言，此觀刑法第14條第1
       項、第2項規定自明。是刑法上過失行為之成立，應以行
       為人對該過失行為所生之構成要件結果、因果歷程有客
       觀之預見可能性及主觀預見可能性，且行為人基於此預
       見之可能性，而有違反客觀上之注意義務而致構成要件
       事實發生者，始足當之。又為提昇交通工具效能以促進
       交通快捷迅速，並兼顧維護交通秩序以保障公眾行的安
       全，凡參與交通之車輛駕駛人、行人及其他使用道路者
       ，均負有預防危險發生之注意義務，故任何駕駛人、行
       人或其他使用人，均可信賴其餘參與交通或使用道路者
       ，亦能遵守交通規則，並互相採取謹慎注意之安全行為
       ，此即所謂信賴原則。
　　(2)檢察官、告訴人上開主張均不可採之理由
　     ①告訴人於警詢陳稱：今年108年1月9日6時5分，我從民
         權街2段85號出發，往大坑街方向，想要往前方人行穿
         越道，因為有1輛車停在路旁我要越過它，也加上跟母
         親並行走，我行走的位置比較靠馬路，我也沒看到對
         方（即被告）騎乘000－000普重機，往橫科路方向直行
         ，就發生交通事故等語（見偵字卷第16頁）；於偵查
         陳稱：當時路邊停了1台警車，我跟我母親就走到車道
         ，因為該處也沒有人行道，可能天色昏暗，而且我的
         制服顏色是暗色，所以被告沒有看到我，就撞上我等
         語（見偵字卷第73頁）；於本院陳稱：我沒有看到被
         告的機車，因為當時我家樓下天色昏暗，我家樓下沒
         有人行道，我必須繞過警車才能走到人行道等語（見
         本院卷第88頁），均陳稱案發當時天色昏暗，伊制服
         顏色為暗色，路邊停了1輛警車，所以必須繞過警車才
         能走到人行道等情明確。參諸前開道路交通事故調查
         報告表(一)及現場照片（見偵字卷第35、43頁），可
         知案發當時天候雨、光線為晨光。據上，可認本案車
         禍事故發生前，現場光線為晨光，非屬完全明亮，告
         訴人係身著暗色制服站在路旁，且告訴人身邊有1輛警
         車，告訴人必須繞過警車才能走到人行道。
       ②衡以一般騎乘機車之道路交通經驗，機車駕駛人視線應
         係在駕駛人前方以注意車前狀況，衡諸上開案發當時
         客觀環境情況，被告能否如告訴人所稱在距離本案車
         禍事故現場15公尺前即可先看到告訴人正欲穿越道路
         ，顯非無疑。
       ③觀諸告訴人所提上開照片（見本院卷第33至49頁），可
         知拍攝此等照片之外在客觀環境天候為晴，且告訴人
         身後為一般自用小客車，並非警車，少了警車車頂號
         誌燈，二者高度未必相同；再者，就照相器材拍攝照
         片之角度、廣度，與一般人以眼睛觀看之視線角度、
         廣度相較，二者亦非全然相同，自無法以告訴人所提
         上開照片，即認被告可在距離本案車禍事故現場15公
         尺前可先看到告訴人正欲穿越道路。
       ④告訴人雖於本院陳稱：我沒有看到被告的機車，因為當
         時我家樓下天色昏暗，但是被告騎車經過的地方有路
         燈，我認為亮的地方應該可以看到暗的地方云云（見
         本院卷第88頁），惟以本案案發時之上開客觀情狀，
         縱本案車禍事故發生時該路段有路燈，但能否在一段
         距離之前即看見身在暗處之告訴人，顯屬有疑，尚難
         以此為不利被告認定。
       ⑤據上，被告能否如檢察官、告訴人上開所指，在行經本
         案車禍事故現場前15公尺即可目視告訴人將從道路邊
         民宅走出欲穿越道路，顯屬有疑。本院依卷內現存事
         證，綜合審酌認定被告客觀上得以注意告訴人之動態
         ，應係告訴人進入車道欲穿越道路之時。
　3.被告並無足夠反應時間防止本案車禍事故發生
　　(1)依監視器錄影畫面翻拍照片（見偵字卷第49至51頁，拍
       攝角度為民權街單號往雙號方向），可知時間06：01：4
       2，告訴人進入車道欲穿越道路；時間06：01：43，本案
       機車撞擊告訴人。另觀諸原審勘驗卷附監視器錄影光碟
       （檔案名稱：畫面2，拍攝角度為民權街雙號往單號方向
       ）之附件照片，時間06：03：32，告訴人自道路邊民宅
       走出，左方有車輛停放路邊；時間06：03：33，告訴人
       已走到車道旁邊欲穿越車道（身體未被路邊停放之車輛
       擋住），被告騎乘本案機車出現在告訴人左方，其行車
       方向為自告訴人左方往右方行駛，本案機車與告訴人有
       一段距離，但距離多遠無法判定；時間06：03：34，本
       案機車與告訴人發生碰撞，有附件照片在卷可參（見交
       簡上卷第66至67頁），據上，上開2監視器所拍攝角度雖
       有不同，但從告訴人出現在民權街2段車道時（即被告可
       看到告訴人時）起至與被告所騎乘本案機車發生碰撞時
       止，僅經過約1秒時間。
　  (2)按行人在劃有分向限制線路段，不得穿越道路，道路交
       通安全規則第134條第1項第3款定有明文。觀諸卷附道路
       交通事故現場圖（見偵字卷第33頁），民權路2段為劃有
       分向限制線之路段，且告訴人係於民權路2段85號前欲穿
       越車道，該處距離行人穿越道約22公尺，但告訴人卻未
       依規定行走行人穿越道，反而在劃有分向限制線路段逕
       自穿越道路，顯有違規穿越道路之舉。衡諸日常生活經
       驗，被告應可信賴行人能遵守道路交通規則，不擅自在
       劃有分向限制線路段穿越道路，並互相採取謹慎注意之
       安全行為，否則無疑課予被告反於一般日常生活經驗之
       責任，誠屬過苛。參諸卷內事證，被告騎乘本案機車既
       未違反交通規則，且其於發生本案車禍事故前已有減速
       慢行作隨時停車之準備，復無證據可證被告在案發當時
       能在相當距離前就看見告訴人之情形下，被告依規定騎
       乘本案機車行駛於道路，其客觀上得以注意告訴人上開
       違規穿越道路行進動態時（即告訴人進入車道時），因
       與告訴人之距離已極為接近，僅有約1秒時間可供反應、
       煞停，衡諸日常生活經驗及一般合理駕駛人之視距及注
       意能力，在此短暫時間內，突然面對告訴人前開違規且
       甚為危險之行為，是否有足夠時間反應煞停並採取其他
       安全措施，以有效迴避本案車禍事故發生，能否認被告
       有應注意、能注意而未注意之情事，均顯有疑問。
　　(3)經原審將本案卷證送新北市政府車輛行車事故鑑定會鑑
       定，並送新北市車輛行車事故鑑定覆議會鑑定覆議後，
       鑑定結果均認：「（依監視器錄影影像研判）一、行人
       楊于嫺，於劃有分向限制線路段，由路邊停車格停放車
       輛前方穿出，違規穿越道路，為肇事原因。二、鍾皓倫
       駕駛普通重型機車，猝不及防，無肇事因素」，有新北
       市政府交通事件裁決處109年2月24日新北裁鑑字第10951
       21257號函及檢附資料、新北市政府交通局109年5月21日
       新北交安字第1090698251號函及檢附資料等在卷可徵（
       見交簡上字卷第79至82、127至130頁）。
　　(4)況本院為釐清案發當時被告有無超速、未減速慢行、未
       注意車前狀況之情事、有無作隨時準備停車之準備、被
       告於撞擊告訴人前，是否有足夠反應時間防止本案車禍
       事故發生等情，乃函請警大進行本案交通事故鑑定，鑑
       定結果為：「(三)肇事原因研判……理由一：一般無預警
       的反應時間（含觸發、感知、判斷、踩煞車、煞車開始
       有效）約1.5秒。而有預備（注意車前狀況）的反應時間
       約0.75秒。若時速50公里，煞車開始有效到完全停車的
       時間約為2秒（本案以摩擦係數0.7計算）；若時速40公
       里，煞車開始有效到完全停車的時間約為1.6秒；若時速
       30公里，煞車開始有效到完全停車的時間約為1.2秒。有
       足夠反應時間＋煞停時間才能避開肇事。理由二：基於上
       述計算，本案以嚴格要求甲車時速30公里，並注意車前
       狀況，而能避免相撞，騎士要提前至少1.95（0.75＋1.2
       ）秒看見行人。卷內所附路口監視器影片，可觀察到肇
       事前雙方行進狀態，鑑定人使用影片剪輯軟體，其每秒
       可分割30個畫面，計算行人從路邊停車的車前走出來，
       騎士能看到彼此，距離相撞大約0.5至1.5秒（因影像品
       質不良時間誤差較大）。因為相撞時甲車速度很慢、動
       能微小，相撞後甲車才能立即停止，車頭方向亦無偏離
       。由上面分析判斷本案甲車駕駛人並無違反道路交通安
       全規則的規定。理由三：在卷一第41頁警察的談話紀錄
       表，行人回答：『…往對向公車停靠站，正準備過馬路，
       並無看到對方機車，…』在卷三第88頁法庭筆錄，行人回
       答：『…我沒有看到被告的機車，因為當時我家樓下天色
       昏暗，…』，但當時甲車車頭點亮大燈，道路尚有路燈，
       可見行人走路不注意來往車輛，毫無交通安全意識。理
       由四：當天清晨有雨，視線不良，況且一般駕駛人正常
       情況只會注意車道前方，路外不會特別注意到，否則駕
       駛人變成是警察的巡邏了，所以，不能要求甲車駕駛人
       去注意到剛剛下樓的行人動態，而當其走出車道時就應
       該被注意到。玖、鑑定結果，一、因甲車速度慢、動能
       微小，相撞後才能立即停止，車頭方向亦無偏離，由此
       ，判斷甲車駕駛人有減速慢行作隨時停車之準備。二、
       本案嚴格要求以有預備（注意車前狀況）的反應時間0.7
       5秒，甲車減速至30公里的煞停時間1.2秒計算，被告沒
       有足夠反應時間防止本件車禍之發生，因為至少必須至
       少1.95秒（0.75＋1.2秒）。三、當時甲車車頭點亮大燈
       ，道路尚有路燈，可見行人走路不注意來往車輛，而且
       違規穿越道路，毫無交通安全意識，此為系爭事故之肇
       事原因」等語，有警大110年5月26日校鑑科字第1100004
       799號函及檢附鑑定書存卷可考（見本院卷第185至204頁
       ），尤足認縱令以最嚴格要求認定被告注意義務，被告
       亦無足夠反應時間防止本案車禍事故發生。
　4.據上，被告騎乘本案機車行駛於道路上，因可信賴行人即告
    訴人亦能遵守交通規則，同時為必要注意，對於告訴人突然
    在劃設有分向限制線路段逕自穿越道路，被告客觀上縱盡最
    大程度之注意，亦因無足夠反應時間可煞停或採取其他更為
    適當措施以避免本案車禍事故結果發生，其自無預見及避免
    危險發生之期待可能性，實難謂被告有何注意義務之違反而
    認其有應注意且能注意卻未注意車前狀況之疏失。
(三)至卷附道路交通事故現場圖、道路交通事故調查報告表(一)
    、(二)、道路交通事故談話紀錄表、現場暨車損照片、監視
    器錄影畫面翻拍照片、三總附設民眾診療服務處108年1月9
    日、108年3月2日、108年3月5日診斷證明書及興盛醫院（診
    所）診斷證明書等，充其量僅足以證明確有本案車禍事故發
    生及告訴人受有傷害之情，但無從以此證明被告對於本案車
    禍事故發生確有過失，自無從執為認定被告有罪之依據。
四、綜上，告訴人雖因本案車禍事故受有上揭傷勢，惟無證據可
    認被告對於本案車禍事故之發生有過失，本案依檢察官所舉
    各項證據，尚未達於通常一般之人均不致有所懷疑，而得確
    信其為真實之程度，無從使本院形成被告有公訴意旨所指過
    失傷害犯行之心證，此外，復無其他積極證據足以證明被告
    涉犯前開犯行，自屬不能證明被告犯罪。
陸、駁回上訴之理由
一、檢察官循告訴人請求提起上訴，上訴意旨略以：
(一)原判決顯有「認定事實不依證據」、「應調查之證據而未調
    查」、「不適用道路交通安全規則第93條第1項第1款規定」
    、「適用刑法第284條規定錯誤」之違法，說明如下：　
　1.被告於行經本案車禍事故現場前15公尺即可目視告訴人將從
    道路邊民宅走出，顯見被告並未注意車前狀況並作隨時煞停
    之準備，故被告辯稱其看到告訴人時已經來不及煞車，因為
    很近云云，顯係事後卸責之詞，並不可採。
　2.被告明明於行經本案車禍地點前15公尺，即可看見告訴人欲
    穿越道路，然被告卻於靠近告訴人之際，始採取煞車措施，
    顯見被告「應注意能注意而未注意」車前狀況並閃避，而具
    有過失；更遑論於原審所勘驗之檔－畫面2可知，於告訴人欲
    穿越馬路前，即有1台機車逆向行駛，然被告當時即未注意
    車前狀況，並採取適當煞車措施，始致告訴人走向馬路時，
    隨即遭逢被告所騎乘本案機車猛力撞傷，更足證被告自始均
    未注意車前狀況，而有過失。故原判決載稱：「被告騎乘普
    通重型機車行駛於道路上，自可信賴行人即告訴人亦能遵守
    交通規則，同時為必要之注意，對於告訴人突然於劃有分向
    限制線路段逕自穿越道路之舉，被告客觀上縱盡最大程度之
    注意，因反應時間不足，仍無法避免結果發生，自難謂被告
    有應注意且能注意卻未注意車前狀況之疏失」云云，顯有「
    認定事實不依證據」之錯誤，依法自應予以撤銷。　
  3.關於「被告是否超速」、「未減速慢行」、「作隨時停車之
    準備」部分，原判決未先函詢「國立交通大學管理學院運輸
    與物流管理學系車輛行車事故鑑定研究中心」，有無鑑定上
    開待證事項之能力，即謂公訴人舉證不足而判決被告無罪，
    就此，原判決顯有「應調查之證據而未調查」之違法，依法
    自應予以撤銷。
　4.綜上，原判決對明顯客觀證據視而不見，竟以被告事後卸責
    之說詞，認定被告無罪，判決謬誤，至為明顯。
(二)原判決認事用法既有違誤，請將原判決撤銷，更為適當合法
    之判決云云。
二、原審以檢察官所舉證據，無法證明告訴人所受傷害係被告之
    過失所致，此外，復無其他積極證據足以證明被告涉犯檢察
    官所指上開犯行，不能證明被告犯罪，而為被告無罪之諭知
    ，業已說明其證據取捨之依據及認定之理由，核無違誤，且
    檢察官上訴意旨所指不足以證明被告於本案有過失而涉犯過
    失傷害犯行，並經本院補充說明如上，檢察官循告訴人請求
    執前詞提起上訴，指摘原判決不當，請求本院撤銷改判被告
    有罪云云，為無理由，應予駁回。
據上論斷，應依刑事訴訟法第368條，判決如主文。
本案經檢察官柯怡如提起公訴，檢察官李清友提起上訴，檢察官
蕭方舟到庭執行職務。
中　　華　　民　　國　　110 　年　　9 　　月　　1 　　日
                  刑事第十八庭  審判長法  官  何俏美
                                      法  官  葉乃瑋 
                                      法  官  黃紹紘
以上正本證明與原本無異。
不得上訴。
                                      書記官  顏淑華
中　　華　　民　　國　　110 　年　　9 　　月　　6 　　日